【裁判字號】    97,訴,2025
【裁判日期】    971117
【裁判案由】    綜合所得稅
【裁判全文】
臺北高等行政法院裁定
                                      97年度訴字第2025號
原      告  甲○○
被      告  財政部臺北市國稅局
代  表  人  凌忠嫄（局長）
上列當事人間因綜合所得稅事件，原告不服財政部中華民國97年
6 月16日台財訴字第09700265020 號訴願決定，提起行政訴訟，
本院裁定如下：
    主  文
原告之訴駁回。
訴訟費用由原告負擔。
    理  由
一、按「原告之訴，有左列各款情形之一者，行政法院應以裁定
    駁回之。但其情形可以補正者，審判長應定期間先命補正：
    …十、起訴不合程式或不備其他要件者。」行政訴訟法第10
    7 條第1 項第10款定有明文。次按「人民對中央或地方機關
    之行政處分認為違法或不當，致損害其權利或利益者，得依
    本法提起訴願。但法律另有規定者，從其規定。」訴願法第
    1 條第1 項著有規定。又「納稅義務人對於核定稅捐之處分
    如有不服，應依規定格式，敘明理由，連同證明文件，依左
    列規定，申請復查：一、依核定稅額通知書所載有應納稅額
    或應補徵稅額者，應於繳款書送達後，於繳納期間屆滿翌日
    起算30日內，申請復查。」、「納稅義務人對稅捐稽徵機關
    之復查決定如有不服，得依法提起訴願及行政訴訟。」乃為
    稅捐稽徵法第35條第1 項第1 款、第38條第1 項所明定，此
    即係訴願法第1 條第1 項所稱之特別規定。是納稅義務人對
    課稅處分有所不服，即應依上開稅捐稽徵法規定，申請復查
    ，而經合法之復查程序，始得提起訴願。再「官署於受理訴
    願時，應先從程序上加以審核，合於法定程序者，方能進而
    為實體上之審理。其不合法定程序而無可補正者，即應予以
    駁回。」亦有最高行政法院（民國《下同》89年7 月1 日改
    制前為行政法院）49年判字第1 號判例可資參照。
二、本件原告94年度綜合所得稅結算申報，漏報本人及受扶養親
    屬王大維、劉志愚營利、薪資、利息所得合計新臺幣（下同
    ）765,904 元，經被告查獲，歸課綜合所得總額5,014,341
    元，補徵稅額398,482 元，並按所漏稅額301,326 元分處0.
    2 倍罰鍰60,200元。原告不服，申請復查、訴願結果，分經
    被告及訴願決定機關以其已逾申請復查法定不變期間，予以
    駁回等事實，有財政部97年6 月16日台財訴字第0970026502
    0 號訴願決定書、被告97年3 月18日財北國稅法二字第0970
    204755號復查決定書、被告96年10月5 日Ｚ0000000000000號
    處分書、94年度綜合所得稅結算申報書、94年度綜合所得稅
    核定通知書、各類所得扣繳暨免扣繳憑單、股利憑單等件影
    本附卷可稽。
三、查本件被告原核定稅額繳款書及處罰鍰繳款書已於96年10月
    31日合法送達原告，繳納期間至96年12月25日止，有掛號郵
    件收件回執附於原處分卷可稽。計算原告申請復查之期間應
    自96年12月26日起算30日，至97年1 月24日（星期四）屆滿
    。惟原告遲至97年1 月28日始提出復查之申請，有發寄局郵
    戳日期為憑，顯已逾法定不變復查期間，復查及訴願決定認
    其提復查逾期，自程序上予以駁回，於法均無不合。原告復
    提起本件撤銷訴訟，即非合法，應予駁回。又本件訴訟既不
    合法，其實體上之主張及陳述，自無庸審酌。
四、依行政訴訟法第107 條第1 項第10款、第104 條、民事訴訟
    法第95條、第78條，裁定如主文。
中    華    民    國    97    年    11    月    17    日
                    臺北高等行政法院第二庭
                              審判長法  官  徐  瑞  晃
                                    法  官  畢  乃  俊
                                    法  官  陳  金  圍
上為正本係照原本作成。
如不服本裁定，應於送達後10日內向本院提出抗告狀（須按他造
人數附繕本）。
中    華    民    國    97    年    11    月    17    日
                                    書記官  陳  可  欣


司法院資訊處製作；財團法人民間司法改革基金會備份。
